臺灣高雄地方法院民事裁定
108年度消債更字第216號
聲  請  人  陳冠羽即陳淑美
0000000000000000

0000000000000000

0000000000000000

0000000000000000

上列當事人因消費者債務清理事件聲請更生，本院裁定如下：
    主  文
聲請人陳冠羽即陳淑美自民國一百零八年八月十三日下午四時起
開始更生程序。
命司法事務官進行本件更生程序。
    理  由
一、本件聲請意旨略以：伊無力清償債務，曾依消費者債務清理
    條例向新北市土城區農會提出前置協商但不成立，爰聲請准
    予更生等語。
二、按債務人不能清償債務或有不能清償之虞者，得依本條例所
    定更生或清算程序，清理其債務。債務人無擔保或無優先權
    之債務總額未逾新臺幣（下同）1,200萬元者，於法院裁定
    開始清算程序或宣告破產前，得向法院聲請更生。法院開始
    更生程序之裁定，應載明其年、月、日、時，並即時發生效
    力。法院裁定開始更生或清算程序後，得命司法事務官進行
    更生或清算程序，必要時得選任律師、會計師或其他適當之
    自然人或法人一人為監督人或管理人。消費者債務清理條例
    第3條、第42條第1項、第45條第1項及第16條第1項分別定有
    明文。
三、經查：
  ㈠聲請人所主張上開事實，業據其提出財產及收入狀況說明書
    （卷第4至6頁）、債權人清冊（卷第7頁）、戶籍謄本（卷
    第10頁）、財團法人金融聯合徵信中心前置協商專用債權人
    清冊（卷第13至14頁）、財政部高雄國稅局106年及107年度
    綜合所得稅各類所得資料清單及總歸戶財產查詢清單（卷第
    16至18頁）、前置協商不成立通知書（卷第20頁）、勞工保
    險被保險人投保資料表（卷第23至24頁）、薪資明細表（卷
    第27頁、第62至65頁）、信用報告（卷第52頁）、107年度
    獎金明細表（卷第61頁）、商業保險投保資料查詢結果表（
    卷第72頁）等在卷可參。
  ㈡次查，聲請人於106年及107年度申報所得分別為246,367元、
    408,893元（均為龍海生活事業股份有限公司薪資所得），
    名下無財產，勞工保險投保單位為龍海生活事業股份有限公
    司前金分公司。又聲請人任職於龍海生活事業公司，據龍海
    生活事業公司函覆之薪資明細表所載，108年1月至5月之起
    敘金額均為28,600元，每月有伙食津貼2,400元及職務加給3
    ,000元，另領取2次績效獎金各1,500元，107年度年終獎金3
    7,400元，依此計算平均每月收入為37,717元（計算式：28,
    600＋2,400＋3,000＋1,500×2÷5＋37,400÷12＝37,717，本件均係
    採四捨五入計算），再扣除勞健保費後則為36,461元，其成
    年長子每月給付扶養費3,000元至6,000元等情，此有上開綜
    合所得稅各類所得資料清單、財產歸屬清單、勞工保險被保
    險人投保資料表、薪資明細表、獎金明細表在卷可參（卷第
    16至18頁、第23至24頁、第61頁、第69頁）。則在查無聲請
    人有其他收入來源之情形下，佐以其勞工保險投保薪資為34
    ,800元，107年平均每月所得為34,074元（計算式：408,893
    ÷12＝34,074），且聲請人及龍海生活事業公司均已提出今年
    度之薪資資料，是本院認以今年度前5個月之每月收入計算
    平均月收入36,461元，加計長子每月給付扶養費以5,000元
    計（併參長子許○○之所得資料清單，106年及107年度申報所
    得分別為870,146元、1,388,992元，見卷第54至55頁），合
    計41,461元作為核算其現在償債能力之基礎，堪認妥適。
  ㈢關於聲請人個人日常必要支出部分，聲請人陳稱居住於母親
    名下房屋，尚須繳納房屋貸款，故每月補貼母親5,000元，
    並提出貸款餘額證明書為證（卷第66至67頁，房屋擔保品為
    聲請人戶籍址，貸款人為第三人陳○○）。按債務人必要生活
    費用，以最近一年衛生福利部或直轄市政府所公告當地區每
    人每月最低生活費一點二倍定之，本條例第64條之2第1項定
    有明文。本院參酌衛福部社會司所公告108年度高雄市最低
    生活費標準為13,099元，則聲請人每月生活所必需除有特殊
    情形並有證據證明者外，自宜以此數額之1.2倍即15,719元
    為度，始得認係必要支出。又上開最低生活費用之標準，係
    照當地最近1年平均每人消費支出60％，依其基準之家庭收支
    調查報告調查表格式所示有關經常性支出之調查項目，其原
    即包括利息支出、食品、衣著、房租及水費、電費、醫療保
    健、交通、娛樂、教育等基本生活需求。本院認在聲請人未
    能立證證明其有其他特殊需求之情形下，其個人必要生活費
    用即應以此為限度。
  ㈣至扶養部分，聲請人主張獨力扶養長女，每月扶養費15,000
    元。經查，聲請人與配偶許○○（已歿）育有之長女許○○係87
    年生，現就讀台南應用科技大學，106年及107年度申報所得
    分別為6,650元、19,425元（均為薪資所得），名下無財產
    ，勞工保險投保於新北市解說員職業工會等情，此有戶籍謄
    本、所得資料及財產查詢清單、學生證、租賃契約書、租金
    繳費單在卷可參（卷第10頁、第28至29頁、第32至37頁、第
    57至60頁）；又聲請人陳稱長女於108年1月至6月有實習薪
    資收入，108學年度開學後為四年級，預計109年6月畢業等
    語（見卷第48頁）。本院審酌聲請人之長女業已成年，雖仍
    在就學中，惟既有謀生能力及實習收入，衡情可持續打工賺
    取收入以維持其基本生活，聲請人是否須全額負擔其基本生
    活，並非無疑，在聲請人現背負龐大債務之情形下，本院認
    其長女應無受聲請人扶養必要，所提列每月支出長女扶養費
    部分應予以剔除。
四、綜上所述，以聲請人現每月收入41,461元為其償債能力基準
    ，扣除個人必要生活費15,719元後，餘25,742元，而聲請人
    之債權人為新北市土城區農會，負債總額為3,471,773元（
    參卷第19頁），以聲請人每月所餘按月攤還結果，需約11年
    （計算式：3,471,773÷25,742÷12＝11.2）始能清償完畢，應
    認其已不能清償債務。此外，聲請人無擔保或無優先權之債
    務總額未逾1,200萬元，且無本條例第6條第3項、第8條或第
    46條各款所定駁回更生聲請之事由存在，則聲請人聲請更生
    為有理由，應予准許，爰命司法事務官進行本件更生程序。
五、依本條例第11條第1項、第45條第1項，裁定如主文。
中　　華　　民　　國　　108 　年　　8 　　月　　13　　日
                  民事庭　法　官　沈建興
以上正本係照原本作成。
本裁定不得抗告。
中　　華　　民　　國　　108 　年　　8 　　月　　13　　日
                          書記官  胡美儀